pt-PT: Material de acolchoamento do grampo para partituras: Cortiça; Feltro; Espuma; Pele; Nenhum; Plástico; Borracha; Silicone; Outro
vi: Vật liệu đệm kẹp bản nhạc: Nút bần; Nỉ; Mút xốp; Da; Không có; Nhựa; Cao su; Silicone; Khác
ko: 악보 클립 패딩 소재: 코르크; 펠트; 폼; 가죽; 없음; 플라스틱; 고무; 실리콘; 기타
pt-BR: Clipe para partitura material do acolchoamento: Cortiça; Feltro; Espuma; Couro; Nenhum; Plástico; Borracha; Silicone; Outro
hu: Kottaklip védőburkolatának anyaga: Parafa; Filc; Hab; Bőr; Nincs; Műanyag; Gumi; Szilikon; Egyéb
el: Υλικό γεμίσματος κλιπ για παρτιτούρες: Φελλός; Τσόχα; Αφρός; Δέρμα; Κανένα; Πλαστικό; Καουτσούκ; Σιλικόνη; Άλλο
es: Material de relleno para clips de partituras: Corcho; Fieltro; Espuma; Cuero; Ninguno; Plástico; Goma; Silicona; Otro
th: แผ่นโน้ตเพลง การเว้นขอบด้านวัสดุ: ไม้ก๊อก; สักหลาด; โฟม; หนัง; ไม่มี; พลาสติก; ยาง; ซิลิโคน; อื่นๆ
sv: Dämpningsmaterial för notklämma: Kork; Filt; Skum; Läder; Ingen; Plast; Gummi; Silikon; Annat
sk-SK: Vnútorný okraj materiálu obalu klipu na noty: Korok; Plsť; Pena; Koža; Žiadne; Plast; Guma; Silikón; Iné
ro-RO: Materialul de căptușeală al clemei pentru partituri: Plută; Pâslă; Spumă; Piele; Fără; Plastic; Cauciuc; Silicon; Altele
nb: Polstringsmateriale i noteklemme: Kork; Filt; Skum; Lær; Ingen; Plast; Gummi; Silikon; Annet
da: Polstringsmateriale til nodeklemme: Kork; Filt; Skum; Læder; Ingen; Plastik; Gummi; Silikone; Andet
de: Polstermaterial der Notenblattklemme: Kork; Filz; Schaumstoff; Leder; Keine; Kunststoff; Gummi; Silikon; Sonstige
nl: Bladmuziek klem voeringmateriaal: Kurk; Vilt; Schuim; Leer; Geen; Plastic; Rubber; Siliconen; Overig
fi: Nuottipidikkeen pehmustemateriaali: Korkki; Huopa; Vaahtomuovi; Nahka; Ei mitään; Muovi; Kumi; Silikoni; Muu
ja: 楽譜クリップ緩衝材素材: コルク; フェルト; フォーム; レザー; なし; プラスチック; ラバー; シリコン; その他
lt-LT: Natų spaustuko paminkštinimo medžiaga: Kamštiena; Veltinis; Porolonas; Oda; Nėra; Plastikas; Guma; Silikonas; Kita
zh-TW: 樂譜夾墊材質: 軟木; 毛氈; 泡棉; 皮革; 無; 塑膠; 橡膠; 矽膠; 其他
ru: Материал накладок зажима для нот: Пробка; Фетр; Пеноматериал; Кожа; Нет; Пластик; Резина; Силикон; Другое
tr: Nota klipsi iç ped malzemesi: Mantar; Keçe; Köpük; Deri; Yok; Plastik; Kauçuk; Silikon; Diğer
fr: Matière des patins de la pince à partition: Liège; Feutre; Mousse; Cuir; Aucun; Plastique; Caoutchouc; Silicone; Autre
hr-HR: Materijal za oblaganje na hvataljkama za note.: Pluto; Filc; Pjena; Koža; Bez; Plastika; Guma; Silikon; Drugo
zh-CN: 乐谱夹保护垫材质: 软木; 毛毡; 泡棉; 皮革; 无; 塑料; 橡胶; 硅胶; 其他
sl-SI: Material blazinjenja sponke za note: Pluta; Polst; Pena; Usnje; Brez; Plastika; Guma; Silikon; Drugo
pl: Materiał wyściółki klipsa do nut: Korek; Filc; Pianka; Skóra; Brak; Plastik; Guma; Silikon; Inne
bg-BG: Материал на подплатата на щипката за ноти: Корк; Филц; Пяна; Кожа; Без; Пластмаса; Гума; Силикон; Друго
it: Materiale dell’imbottitura del fermapagine per spartiti: Sughero; Feltro; Schiuma; Pelle; Nessuno; Plastica; Gomma; Silicone; Altro
en: Sheet music clip padding material: Cork; Felt; Foam; Leather; None; Plastic; Rubber; Silicone; Other
cs: Materiál vnitřního okraje klipů na noty: Korek; Plsť; Pěna; Kůže; Žádné; Plast; Guma; Silikon; Jiné